【裁判字號】    97,訴,1224
【裁判日期】    970516
【裁判案由】    違反毒品危害防制條例
【裁判全文】
臺灣彰化地方法院刑事判決              97年度訴字第1224號
公  訴  人  臺灣彰化地方法院檢察署檢察官
被      告  甲○○
                    （另案在臺灣彰化監獄執行中）
上列被告因違反毒品危害防制條例案件，經檢察官提起公訴（97
年度毒偵字第578號），本院依簡式審判程序判決如下：
    主  文
甲○○施用第一級毒品，累犯，處有期徒刑拾月。扣案之第一級
毒品海洛因壹包（淨重零點壹捌公克、空包裝重零點貳捌公克）
沒收銷燬之、注射針筒壹支及削尖鏟管貳支均沒收。
    事   實
一、甲○○前於民國94年間，因竊盜案件，經本院以94年度易字
    第864號判決判處有期徒刑7月確定，且因違反毒品危害防制
    條例案件，經本院以94年度訴字第2125號判決判處有期徒刑
    11月確定，上開2案再經定應執行有期徒刑1年4月確定，入
    監執行後，於96年2月16日縮短刑期假釋出監付保護管束，
    迄96年3月29日假釋期滿未經撤銷而視為執行完畢。另其曾
    因施用毒品案件，經本院以89年度毒聲字第752號裁定送觀
    察、勒戒後，認有繼續施用毒品之傾向，復由本院以89年度
    毒聲字第1201號裁定移送戒治處所施以強制戒治，於89年10
    月27日停止處分出所，並於90年3月7日因保護管束期滿未經
    撤銷而視為執行完畢，經臺灣彰化地方法院檢察署檢察官以
    90年度戒毒偵字第464號為不起訴處分確定。又於91年間，
    因施用毒品案件，經檢察官聲請送強制戒治並提起公訴，強
    制戒治部分，經本院以91年度毒聲字第2628號裁定令入戒治
    處所施以強制戒治1年，自92年1月29日起送臺灣雲林戒治所
    施以強制戒治，嗣因毒品危害防制條例修正施行，毋庸繼續
    執行強制戒治而於93年1月9日釋放，視為強制戒治執行完畢
    。詎仍不知悔改，於前揭強制戒治執行完畢釋放後5年內，
    復基於施用第一級毒品海洛因之犯意，於97年1月28日5、6
    時許，在彰化縣大村鄉○○村○○道路旁，以針筒注射方式
    ，施用第一級毒品海洛因1次。嗣於97年1月29日22時許，為
    警在彰化縣二林鎮○○路○段132號前查獲，並當場扣得第一
    級毒品海洛因1包（淨重0.18公克、空包裝重0.28公克）及
    其所有供施用第一級毒品海洛因所用之注射針筒1支及削尖
    鏟管2支，且經警採集其尿液送驗，結果呈嗎啡陽性反應，
    而查悉上情（其為警查獲當時冒名「賴明誌」應訊而涉犯之
    偽造文書罪嫌，另經起訴）。
二、案經彰化縣警察局芳苑分局報告臺灣彰化地方法院檢察署檢
    察官偵查起訴。
    理   由
一、本案被告甲○○所犯係死刑、無期徒刑、最輕本刑為3年以
    上有期徒刑以外之罪，其於準備程序就前揭被訴事實為有罪
    之陳述，經受命法官告知簡式審判程序之旨，並聽取其與公
    訴人之意見後，本院認無不得或不宜改依簡式審判程序進行
    之處，爰依刑事訴訟法第273條之1第1項、第284條之1，裁
    定本案由受命法官獨任進行簡式審判程序，合先敘明。
二、訊據被告甲○○對於上開事實坦承不諱，且被告於97年1月
    29日23時25分許為警採集之尿液，經送詮昕科技股份有限公
    司檢驗結果，呈嗎啡陽性反應，此有彰化縣警察局芳苑分局
    委託檢驗尿液代號與真實姓名對照認證單及詮昕科技股份有
    限公司出具之濫用藥物尿液檢驗報告各1紙在卷可稽，復有
    注射針筒1支及削尖鏟管2支扣案可佐，此外，扣案之白粉1
    包，經送法務部調查局鑑驗結果，確含第一級毒品海洛因成
    分（淨重0.18公克，空包裝重0.28公克），有該局97年3月1
    4日調科壹字第09723014400號鑑定書1紙在卷可稽，足徵被
    告之任意性自白與事實相符，可以採信。又被告曾因施用毒
    品案件，經本院以89年度毒聲字第752號裁定送觀察、勒戒
    後，認有繼續施用毒品之傾向，復由本院以89年度毒聲字第
    1201號裁定移送戒治處所施以強制戒治，於89年10月27日停
    止處分出所，並於90年3月7日因保護管束期滿未經撤銷而視
    為執行完畢，經臺灣彰化地方法院檢察署檢察官以90年度戒
    毒偵字第464號為不起訴處分確定。又於91年間，因施用毒
    品案件，經檢察官聲請送強制戒治並提起公訴，強制戒治部
    分，經本院以91年度毒聲字第2628號裁定令入戒治處所施以
    強制戒治1年，自92年1月29日起送臺灣雲林戒治所施以強制
    戒治，嗣因毒品危害防制條例修正施行，毋庸繼續執行強制
    戒治而於93年1月9日釋放，視為強制戒治執行完畢（最高法
    院95年度臺非字第230號、第174號判決參照）等情，有臺灣
    高等法院被告前案紀錄表、臺灣彰化地方法院檢察署刑案資
    料查註紀錄表各1份在卷可參，本案事證明確，被告於強制
    戒治執行完畢釋放後，5年內再犯本件施用第一級毒品之犯
    行，洵堪認定，應予依法論科。
三、查海洛因係毒品危害防制條例第2條第2項第1款所稱之第一
    級毒品，依法不得持有、施用。故核被告甲○○所為，係犯
    毒品危害防制條例第10條第1項之施用第一級毒品罪。被告
    為施用毒品海洛因而持有之低度行為，為其施用之高度行為
    所吸收，不另論罪。被告有如事實欄所述前科及執行紀錄，
    有臺灣彰化地方法院檢察署刑案資料查註紀錄表、臺灣高等
    法院被告前案紀錄表各1份在卷可考，其於5年以內故意再犯
    本件有期徒刑以上之罪，為累犯，應依刑法第47條第1項之
    規定加重其刑。爰審酌被告經強制戒治及刑之執行後，猶未
    能深切體認毒品危害己身之鉅，及早謀求脫離毒害之道，反
    而伺機再犯，未見有何收斂、警惕之意，無視於毒品對於自
    身健康之戕害及國家對於杜絕毒品犯罪之禁令，自有使其接
    受相當時期監禁以敦化性情之必要，惟念及被告犯後尚能坦
    承犯行，且施用毒品固戕害個人健康至深，然就他人權益之
    侵害仍屬有限，及其犯罪之動機、目的、手段、智識程度等
    一切情狀，量處如主文所示之刑，以示懲儆。扣案之第一級
    毒品海洛因1包（含與第一級毒品無從析離之包裝袋，淨重
    0.18公克、空包裝重0.28公克），係毒品危害防制條例第2
    條第2項第1款所定之第一級毒品，為違禁物，應依同條例第
    18條第1項前段之規定，沒收銷燬之。扣案之注射針筒1支及
    削尖鏟管2支，係被告所有供其施用毒品海洛因所用之物，
    業經被告供明在卷，爰均依刑法第38條第1項第2款之規定宣
    告沒收。
據上論斷，應依刑事訴訟法第273條之1第1項、第299條第1項前
段，毒品危害防制條例第10條第1項、第18條第1項前段，刑法第
11條前段、第47條第1項、第38條第1項第2款，判決如主文。
本案經檢察官莊佳瑋到庭執行職務。
中    華    民    國    97    年    5      月     16    日
                  刑事第二庭         法    官   尚安雅
以上正本證明與原本無異。
如不服本判決，應於判決送達後10日內，向本院提出上訴書狀，
上訴書狀應「敘述具體上訴理由」，並按他造當事人之人數附繕
本。「切勿逕送上級法院」。
中    華    民    國    97    年    5      月     23     日
                                       書記官   陳文俊
附錄本案論罪科刑法條全文：
毒品危害防制條例第10條
施用第一級毒品者，處 6 月以上 5 年以下有期徒刑。
施用第二級毒品者，處 3 年以下有期徒刑。


司法院資訊處製作；財團法人民間司法改革基金會備份。
